【裁判字號】    92,附民,5
【裁判日期】    920819
【裁判案由】    請求損害賠償
【裁判全文】
臺灣澎湖地方法院刑事附帶民事判決                    九十二年度附民字第五號
    原      告  甲○○○
                乙○○
    被      告  丙○○
右列被告因九十二年度易字第二五號竊盜等案件，經原告提起附帶民事訴訟，本院判
決如左：
    主    文
被告應給付原告新台幣貳拾萬元。
    事    實
甲、原告方面：
一、聲明：如主文所示
二、陳述：訴外人吳鴻儀（女，民國七十四年八月二十一日生）係原告甲○○○、乙
    ○○之孫、女。被告利用其與吳鴻儀之朋友關係，因丙○○告知吳鴻儀積欠他人
    款項且缺錢花用，吳鴻儀為幫助丙○○，乃於九十二年二月初，在澎湖縣馬公市
    ○○路四十三巷十一號家中竊得原告甲○○○所有之金元寶一個，交付丙○○變
    賣以應急用，丙○○明知該金元寶係吳鴻儀自家中竊取之贓物，竟予以收受後，
    於同年月九日，持之至金富山銀樓典當得款新臺幣（下同）一萬三千元供己花用
    。丙○○見吳鴻儀可自家中竊取金飾變賣，即與吳鴻儀共同基於意圖為自己不法
    所有之概括犯意聯絡，自同年二月十二日起至同年五月間止，由吳鴻儀連續多次
    至上開住處竊得甲○○○及乙○○所有之金龍、金戒指、金手鍊、金牌、金元寶
    、金項鍊、金手鍊、金鍊、金墜子、金手環等共十七件金飾後，由丙○○分批持
    往金玉山銀樓、金富山銀樓、金懿美銀樓、金品樓銀、金暉銀樓典當，所得款項
    均與吳鴻儀朋分花用。爰依侵權行為法律關係，請求被告賠償上開金飾（扣除原
    告已取回之金龍一隻）之價額二十萬元。
乙、被告方面：
一、聲明：原告之訴駁回。
二、陳述：被告對於原告主張金飾之價額不爭執，但被告並未犯罪，且經濟狀況不佳
    ，無法賠償原告。
    理    由
一、按附帶民事訴訟之判決，應以刑事訴訟判決所認定之事實為據，刑事訴訟法第五
    百條前段定有明文。查本件被告收受贓物及竊盜之犯罪事實，已據本院九十二年
    度易字第二五號刑事判決認定屬實，有該案卷證資料可稽。是本件民事求償部分
    ，自應以此為判斷之基礎。
二、又按因故意或過失，不法侵害他人權利者，負損害賠償責任，民法第一百八十四
    條第一項前段定有明文。根據前述刑事判決所認定之事實，原告訴請被告賠償其
    損失之金飾價額二十萬元（被告不爭執金飾之價額），即非無據，應予准許。
三、結論：本件原告之訴，為有理由，依刑事訴訟法第五百零二條第二項，判決如主
    文。
中      華      民      國      九十二      年      八    月    十九    日
                                臺 灣 澎 湖 地 方 法 院 刑 事 庭
                                      法    官  陳     順     輝
右正本證明與原本無異。
如不服本判決，應於判決送達後十日內，向本院提出上訴狀（須附繕本）。
中      華      民      國      九十二      年      八    月    二十    日
                                      書 記 官  莊     茹     茵


司法院資訊處製作；財團法人民間司法改革基金會備份。
